【裁判字號】    95,抗,69
【裁判日期】    951024
【裁判案由】    撤銷緩刑
【裁判全文】
臺灣高等法院花蓮分院刑事裁定            95年度抗字第69號
抗  告  人  甲○○
上列抗告人因撤銷緩刑案件，不服臺灣臺東地方法院中華民國95
年 8月31日95年度撤緩字第19號裁定（聲請案號：臺灣臺東地方
法院檢察署93年度執保字第51號暨95年度執聲字第 540號），提
起抗告，本院裁定如下：
    主  文
原裁定撤銷，發回臺灣臺東地方法院。
    理  由
一、甲○○因犯家庭暴力防治法案件，經臺灣臺東地方法院於民
    國（下同）93年9月22日以93年東簡字第250號判決，判處有
    期徒刑7月緩刑2年，並依家庭暴力防治法第30條第 1項宣告
    緩刑期內付保護管束。嗣經檢察官執行保護管束，於93年11
    月10日告知甲○○保護管束期間所應遵守事項，詎甲○○竟
    未按時向觀護人報到，迭經通知告誡、再告誡、訪視及協尋
    ，仍未報到。檢察官因之認甲○○所為，違反保護管束期間
    應遵守事項，情節重大，依法聲請撤銷緩刑。經原法院以95
    年度撤緩字第19號裁定，撤銷甲○○前開緩刑宣告；甲○○
    因不服該裁定，提起本件抗告。
二、本件抗告意旨略以：抗告人甲○○家境貧困亟需謀職以維生
    ，基於工作內容，於93年11月11日隨「華盈 707遠洋漁船」
    出海作業，兼之抗告人係因知識淺薄不諳法律規定，故未事
    先取得檢察官核准，即離開臺東地區10日以上，實非刻意逃
    避保護管束之執行。另保護管束之目的在於藉由觀護人之監
    督保護，使受緩刑之宣告者，得自立更生適應社會生活，且
    依保安處分執行法第64條規定，保護管束得按其情形交由自
    治團體、慈善團體、本人最近親屬、家屬或其他適當之人執
    行之，是雇用抗告人之華偉漁業公司應可視為適當之執行團
    體。又抗告人未及時報到乃因隨船遠洋出海加以因傷住院，
    依法自有正當理由，而原裁定理由並未指明抗告人違反保護
    管束命令之具體事證，且抗告人並無其他逃匿或再犯罪之情
    形，是所為情節並非重大等語，並提出偉華漁業股份有限公
    司陳情書影本、抗告人出國護照影本、船舶出港許可證影本
    等件為證。
三、按「受保護管束人違反第二項保護管束事項情節重大者，撤
    銷其緩刑之宣告」；「受保護管束人違反前條各款情形之一
    ，情節重大者，檢察官得聲請撤銷保護管束或緩刑之宣告」
    ，家庭暴力防治法第30條第4項及保安處分執行法第74條之3
    第 1項分別定有明文。所謂情節重大，應依據個案及具體情
    形決定（法務部78年度法保字第6094號函參照），並有足見
    保護管束處分已不能收效情形（參見保安處分執行法第74條
    之3立法理由），始為相當。經查：
（一）本件抗告人甲○○係犯家庭暴力防治法案件，經臺灣臺東
      地方法院判處有期徒刑7月緩刑2年，並依家庭暴力防治法
      第30條第 1項宣告緩刑期內付保護管束，有臺灣臺東地方
      法院東簡字第 250號判決足憑。而家庭暴力防治法第30條
      第 4項就因犯家庭暴力罪或違反保護令罪而受緩刑之宣告
      者之撤銷其緩刑之宣告另有規定，此規定與保安處分執行
      法第74條之3第1項就撤銷緩刑宣告之規定，兩者關係為何
      ？有無何者應優先適用之情形？原裁定並未詳加審認及說
      明，即遽適用保安處分執行法之規定撤銷抗告人緩刑之宣
      告，已有未洽。
（二）另原裁定認抗告人違反保安處分執行法第74條之2第2款，
      固非無見，然緩刑宣告之撤銷對當事人影響重大，雖檢察
      官聲請理由為抗告人未按時向觀護人報到，迭經通知告誡
      、再告誡、訪視及協尋，仍未報到。惟抗告人上開行為是
      否有足見保護管束處分已不能收效情形，而屬情節重大？
      原裁定未及就抗告人抗告意旨所述情事具體審認，即遽為
      撤銷緩刑之宣告，自有未洽。是有由原法院就近調查審認
      之必要，抗告人提起抗告指摘原裁定不當，尚非全然無理
      由，應由本院將原裁定撤銷，發回原法院更為妥適之處理
      。
據上論斷，依刑事訴訟法第 413條前段，裁定如主文。
中    華    民    國    95    年    10    月    24    日
                        審判長法  官  何方興
                              法  官  林鳳珠
                              法  官  林德盛
以上正本證明與原本無異。
本件不得再抗告。
                              書記官  劉妙娘
中    華    民    國    95    年    10    月    24    日


司法院資訊處製作；財團法人民間司法改革基金會備份。
